【裁判字號】    89,交上訴,1262
【裁判日期】    891228
【裁判案由】    公共危險等
【裁判全文】
臺灣高等法院臺南分院刑事判決             八十九年度交上訴字第一二六二號 Ｃ
      上  訴  人
      即  被  告  甲  ○  ○
右上訴人因公共危險等案件，不服臺灣嘉義地方法院八十九年度交訴字第四八號中華
民國八十九年七月二十一日第一審判決（起訴案號：臺灣嘉義地方法院檢察署八十九
年度偵字第二二五六號），提起上訴，本院判決如左：
      主      文
原判決關於駕駛動力交通工具肇事，致人受傷而逃逸部分撤銷。
甲○○駕駛動力交通工具肇事，致人受傷而逃逸，處有期徒刑柒月。
      事      實
一、甲○○於民國（下同）八十九年四月二日下午一時三十分許，駕駛ＶＢ─四二○
    六號自小客貨車，沿嘉義市○○路○段由南往北方向行駛，途經同路段八○九號
    前，理應注意車輛行駛時，駕駛人應遵守道路交通標誌、標線、號誌之指示，並
    應注意車前狀況，隨時採取必要之安全措施，而依當時天候晴，路面乾燥，無缺
    陷及無障礙物，視距良好，又無不能注意之情事，竟疏未注意車前狀況，於通過
    該路段時，為閃避內線快車道車號不明之車輛，致所駕駛上開自小客貨車右側擦
    撞同向由乙○○所騎乘ＭＵＳ─四八六號重型機車，乙○○因而人車倒地，受有
    頭部外傷併硬腦膜下出血之傷害（過失傷害部分，業據乙○○撤回告訴，判決不
    受理確定在案）。詎甲○○駕駛上開動力交通工具肇事，致乙○○受傷後，竟未
    停車及下車查看，反而加速逃逸，倖經路過該處駕駛人陳寶雄記下車牌號碼報警
    處理，甲○○始為警循線查獲。
二、案經嘉義市警察局第一分局報請臺灣嘉義地方法院檢察署檢察官偵查起訴。
      理      由
一、訊據上訴人即被告甲○○對於駕駛ＶＢ─四二○六號自小客貨車行經前揭時、地
    與被害人乙○○乘騎ＭＵＳ─四八六號重型機車發生車禍之事實供承不諱，惟矢
    口否認有致人受傷而逃逸之犯行，辯稱：不知有撞到被害人云云。
二、然查被告於警訊時供稱：「我有與一部重機車相擦撞」「我為了要閃那自小客車
    ，所以將車子開往右邊機車道‧‧‧該重機車就被我右邊車門擦撞倒地」「我太
    太有看到那重機車騎士倒下告訴我，我因害怕所以就加速逃逸」「我因害怕負責
    任所以才會逃逸」等語（詳警卷第二頁），核與證人即被告之妻林秀玉於警訊證
    稱：「我有看見甲○○的車門擦撞到乙名男子所騎之機車，該男子人車倒地，我
    立即要先生甲○○停車處置，但我先生因郤為害怕而加速離開現場」等語完全相
    符，（詳警卷第九之一頁）並經目擊證人陳寶雄於警訊、偵查中及原審時證述甚
    詳，復有道路交通事故調查報告表、嘉義市警察局舉發違反道路交通管理事件通
    知單乙紙、肇事現場照片五幀、被告車與被害人機車受損比對照片十五幀、和解
    書乙紙及診斷證明書二紙附卷可稽，事證至為明確，被告空言否認，洵不足採，
    犯行堪予認定。
三、核被告所為，係犯刑法第一百八十五條之四駕駛動力交通工具肇事，致人受傷而
    逃逸罪。原審因予論罪科刑，固非無見，惟查被告所為係犯刑法第一百八十五條
    之四之罪，原審竟論以第一百八十四條之四之罪，顯有疏略。被告上訴意旨，否
    認犯罪，雖無理由，惟原判決既有可議，自屬無可維持，應由本院將原判決撤銷
    改判。爰審酌被告肇事後已與被害人達成和解，有和解書乙紙在卷可憑，及其犯
    後坦承犯行等一切情狀，量處被告有期徒刑七月，以資儆懲。
據上論斷，應依刑事訴訟法第三百六十九條第一項前段，第三百六十四條、第二百九
十九條第一項前段、刑法第一百八十五條之四，判決如主文。
本案經檢察官羅清溪到庭執行職務。
中    華    民    國     八十九      年     十二      月     二十八     日
                                  臺灣高等法院臺南分院刑事第五庭
                                      審判長法官  茆    臺    雲
                                            法官  蔡    長    林
                                            法官  曾    平    杉
右正本證明與原本無異。
如不服本判決，應於判決送達後十日內向本院提出上訴狀，其未敘述理由者並應於提
出上訴狀後十日內向本院補提理由書（應附繕本)。
                                      法院書記官  黃    全    忠
中    華    民    國      九十      年      一      月      二          日
附錄法條：
刑法第一百八十五條之四：駕駛動力交通工具肇事，致人死傷而逃逸者，處六月以五
                        年以下有期徒刑。


司法院資訊處製作；財團法人民間司法改革基金會備份。
